【裁判字號】    97,交抗,760
【裁判日期】    970625
【裁判案由】    違反道路交通管理處罰條例
【裁判全文】
臺灣高等法院交通事件裁定             97年度交抗字第760號
抗  告  人
即受處分人  甲○
上列抗告人，因違反道路交通管理處罰條例案件，不服臺灣桃園
地方法院，中華民國97年5月28日裁定（97年度交聲字第879號）
，提起抗告，本院裁定如下：
    主  文
抗告駁回。
    理  由
一、本件原裁定以：
(一)處分意旨以：本件受處分人於民國97年1月22日下午2時50分
    許，騎乘所有車牌號碼KWK-172 號之重型機車，行經桃園市
    ○○街、大同路口處，經執勤員警當場攔停舉發有違反道路
    交通管理處罰條例第16條第1項第2款「未裝後視鏡」之違規
    行為。受處分人不服，於未逾舉發通知單所載應到案日期即
    97年2月11日之97年1月29日，向處分機關提出申訴，原處分
    機關調查結果，仍認異議人有前揭違規行為，遂於97年4 月
    22日，依道路交通管理處罰第16條第1項第2款及違反道路交
    通管理事件統一裁罰基準表裁罰異議人罰鍰900 元。受處分
    人以：不知未裝後視鏡屬違規行為，故於照後鏡遭人破壞後
    未予修繕，且當日亦有他人之車輛未裝後視鏡，值勤警員卻
    未行舉發，執法顯然不公，乃拒絕簽收該舉發違反道路交通
    管理事件通知單，具狀聲明異議云云。
(二)行車前應注意之事項，依下列規定：一、方向盤、煞車、輪
    胎、燈光、雨刮、喇叭、照後鏡及依規定應裝設之行車紀錄
    器、載重計與轉彎、倒車警報裝置等須詳細檢查確實有效；
    汽車有下列情形之一者，處汽車所有人新臺幣九百元以上一
    千八百元以下罰鍰：二、除頭燈外之燈光、雨刮、喇叭、照
    後鏡、排氣管、消音器設備不全或損壞不予修復，或擅自增
    、減、變更原有規格致影響行車安全；並應責令改正，道路
    交通安全規則第89條第1項第1款、道路交通管理處罰條例第
    16條第1項第2款、第2 項定有明文。次按，道路交通管理處
    罰條例及道路交通安全規則所稱之「汽車」，依道路交通管
    理處罰條例第3條第8款及道路交通安全規則第2條第1項第1
    款之規定，均包括「機器腳踏車」在內。
(三)異議人對於其所有之騎乘前揭機車，於上開時地，經桃園縣
    政府警察局桃園分局中路派出所警員攔停時，機車之照後鏡
    損壞未予修復乙情，並不爭執。異議人雖以前詞置辯，惟按
    ，照後鏡設置之目的，係輔助駕駛人於行駛途中，得自後照
    鏡觀察知悉車輛左右側及後方之來車動態、距離等行車狀態
    ，俾供駕駛人作為車輛行進、轉彎、變換車道之參考，對於
    行車安全及交通秩序之影響重大，車輛所有人自有保持其設
    備完善之必要，若有損壞，自應即時予以修繕復原，以維護
    自身與他人之交通安全，故受處分人未待照後鏡修復即騎乘
    前揭機車，其違規情事自明。又異議人於交通違規陳述單、
    聲明異議狀，均自承其所有之機車未裝有後視鏡之情事甚詳
    ，異議人既考領有機車駕照，自應對機車應妥善裝設照後鏡
    之規定知之甚詳，竟辯以不知或遺忘上開法律規定，僅屬事
    後飾詞圖卸之詞。況若一般人遭取締交通違規均以不知所違
    反之規定，不自問考領駕照之後對於道路交通法規是否仍熟
    稔，卻一味責難國家未予宣導，而請求撤銷交通違規之舉發
    及裁決，則公共秩序豈不大亂，交通安全如何維持？是異議
    人之違規行為甚明，其異議並無理由，至他人是否違規，乃
    舉發員警依照當時情形個案裁量，是否舉發與否與本件異議
    人之違規情節無涉，並非本案應考量情事。異議人所辯，洵
    不可採，其違反道路交通管理處罰條例第16條第1項第2款規
    定之違規事實明確。原處分機關故而依道路交通管理處罰條
    例第16條第1項第2款等規定，裁處異議人罰鍰900 元，核無
    違誤。乃駁回本件異議，核無不合。
二、抗告意旨略稱：未裝照後鏡屬違規行為，許多人均不知道，
    如要取締，應加以宣導云云。惟查，抗告人上開違規情節，
    已甚明確，原審亦就抗告人抗辯事由，加以詳述理由在卷，
    抗告人並未提出補強證據，徒以上情指摘原裁定不當，難認
    有理由，其抗告自應予駁回。
三、據上論結，應依道路交通案件處理辦法第26條，刑事訴訟法
    第412條，裁定如主文。
中    華    民    國    97    年    6     月    25    日
                  刑事第十四庭審判長法  官  陳志洋
                                    法  官  吳啟民
                                    法  官  蔡聰明
以上正本證明與原本無異。
不得再抗告。
                                    書記官  陳建邦
中    華    民    國    97    年    6     月    25    日


司法院資訊處製作；財團法人民間司法改革基金會備份。
